【裁判字號】    92,訴緝,1
【裁判日期】    920319
【裁判案由】    毒品危害防制條例
【裁判全文】
臺灣宜蘭地方法院刑事判決                            九十二年度訴緝字第一號
    公  訴  人  臺灣宜蘭地方法院檢察署檢察官
    被      告  甲○○
右列被告因違反毒品危害防制條例案件，經檢察官提起公訴（九十一年度毒偵字第二
三四號），本院判決如左：
    主  文
甲○○連續施用第一級毒品，累犯，處有期徒刑壹年，扣案之注射針筒貳支沒收之；
又連續施用第二級毒品，累犯，處有期徒刑肆月，扣案之吸食器壹組沒收之。應執行
有期徒刑壹年貳月，扣案之注射針筒貳支、吸食器壹組均沒收之。
    事  實
一、甲○○前於民國八十六年間因違反麻醉藥品管制條例案件，經臺灣高等法院以八
    十六年度上易字第七四五八號刑事判決判處有期徒刑六月確定，於八十七年三月
    二十七日易科罰金執行完畢。又因施用毒品案件，先後二次經送觀察、勒戒後，
    認無繼續施用毒品傾向，分別經臺灣板橋地方法院檢察署檢察官及臺灣宜蘭地方
    法院檢察署檢察官分別於八十九年六月二十一日、八十九年八月二十八日，以八
    十九年度毒偵字第四一八五號及八十九年度毒偵字第一二七○號不起訴處分確定
    。嗣甲○○再因施用第一級毒品海洛因（下稱海洛因），經本院於九十年八月二
    十日以九十年度訴字第二六八號刑事判決判處有期徒刑十月確定；及因施用第二
    級毒品安非他命（下稱安非他命），經本院於九十年九月二十六日以九十年度簡
    上字第二○號刑事判決判處有期徒刑六月確定。而被告該次施用毒品犯行，並經
    本院以九十年度毒聲字第一七九號裁定令入戒治處所施以強制戒治。而甲○○於
    九十年十月二十九日停止強制戒治付保護管束期間中，竟不知悔改，基於施用海
    洛因抵癮之概括犯意，自九十年十一月某日時起（起訴書誤為九十年十月二十九
    日），至九十二年一月七日晚上八時許，平均二、三天一次，以注射針筒注射之
    方式，在宜蘭縣員山鄉○○村○○路八四之八號住處，連續施用海洛因多次；甲
    ○○復基於施用安非他命抵癮之概括犯意，自九十年十一月某日時起（起訴書誤
    為九十年十月二十九日），至九十一年一月二十三日晚上八時許，在上開處所，
    以吸食器連續施用安非他命多次。嗣分別為警於九十一年一月二十三日、九十二
    年一月八日查獲，除扣得其所有供施用毒品之吸食器一組、注射針筒二支，並於
    九十一年一月二十三日晚上十一時三十分許採集其尿液送鑑定之結果，呈嗎啡及
    安非他命陽性反應，另於九十二年一月八日下午一時二十分許採集其尿液送鑑定
    之結果，呈嗎啡陽性反應，始知悉上情。
二、案經宜蘭縣警察局礁溪分局報請臺灣宜蘭地方法院檢察署檢察官偵查起訴。
    理  由
一、右揭事實，業據被告甲○○到庭坦承不諱，且其為警查獲後，於九十一年一月二
    十三日晚上十一時三十分許採集其尿液送請慈濟大學濫用藥物檢驗中心鑑定之結
    果，呈嗎啡及安非他命陽性反應，另於九十二年一月八日下午一時二十分許採集
    其尿液送請慈濟大學濫用藥物檢驗中心鑑定之結果，呈嗎啡陽性反應，有該中心
    出具之檢驗總表二紙在卷可佐，是其自白要與事實相符，應非虛詞，足堪採信。
    又被告前因施用毒品案件，先後二次經送觀察、勒戒後，認無繼續施用毒品傾向
    ，分別經臺灣板橋地方法院檢察署檢察官及臺灣宜蘭地方法院檢察署檢察官分別
    於八十九年六月二十一日、八十九年八月二十八日，以八十九年度毒偵字第四一
    八五號及八十九年度毒偵字第一二七○號不起訴處分確定。嗣甲○○再因施用海
    洛因，經本院於九十年八月二十日以九十年度訴字第二六八號刑事判決判處有期
    徒刑十月確定；及因施用安非他命，經本院於九十年九月二十六日以九十年度簡
    上字第二○號刑事判決判處有期徒刑六月確定。而被告該次施用毒品犯行，並經
    本院以九十年度毒聲字第一七九號裁定令入戒治處所施以強制戒治。有本院九十
    年度簡上字第二六八號、九十年度訴字第二六八號刑事判決電腦查詢資料、臺灣
    高等法院被告全國前案紀錄表及臺灣高等法院檢察署刑案紀錄簡復表等件存卷足
    憑，本件事證已臻明確，被告犯行洵堪認定，應依法論科。
二、核被告所為，係犯毒品危害防制條例第十條第一項、第二項之罪。而其施用毒品
    前之所持有第一、二級毒品之低度行為，業已分別為施用毒品之高度行為所吸收
    ，均不另論罪。其先後多次施用海洛因及安非他命抵癮之犯行，時間緊接，方法
    相同，觸犯構成要件相同之罪，顯均係基於概括犯意為之，均應依刑法第五十六
    條連續犯之規定，論以一罪，並均加重其刑。又其所犯施用第一級毒品及施用第
    二級毒品罪，犯意各別，罪名不同，應分論併罰之。公訴人雖僅就被告自九十年
    十一月間（起訴書誤為九十年十月二十九日強制戒治出所後）至九十一年一月二
    十三日晚間六時許連續施用海洛因、安非他命之犯行提起公訴，然檢察官就犯罪
    事實一部起訴者，其效力及於全部，本件被告於上開時間外施用毒品之犯罪事實
    ，與前揭論罪科刑之部分，有連續犯之關係，已如前述，本院自應就屬於裁判上
    一罪之其餘施用毒品犯行部分一併加以裁判。末查，被告前於八十六年間因違反
    麻醉藥品管制條例案件，經臺灣高等法院以八十六年度上易字第七四五八號刑事
    判決判處有期徒刑六月確定，於八十七年三月二十七日易科罰金執行完畢，有前
    開卷附臺灣高等法院被告全國前案紀錄表、臺灣高等法院檢察署刑案紀錄簡覆表
    各一件可按，其受有期徒刑之執行完畢，五年內再犯法定刑有期徒刑以上之右開
    二罪，均為累犯，應均依法加重其刑，並遞加重之。爰審酌被告歷經毒品危害防
    制條例觀察、勒戒及強制戒治等程序助其戒除毒癮，不但未見成效，竟再犯本件
    施用毒品犯行，顯見其已無法依憑己力拔除毒癮，實有處以較長刑期予之隔離之
    必要，方得為其遠離毒害，惟念其坦承犯行，態度良好等一切情狀，各就其所犯
    二罪量處如主文所示之刑，並定其應執行之刑，以資警懲。扣案之注射針筒二支
    、吸食器一組，係屬被告所有，且供其施用毒品所用之物，業據其供明在卷，依
    法宣告沒收之。
據上論斷，應依刑事訴訟法第二百九十九條第一項前段，毒品危害防制條例第十條第
一項、第二項，刑法第十一條前段、第五十六條、第四十七條、第五十一條第五款、
第三十八條第一項第二款判決如主文。
本案經檢察官賴慶祥到庭執行職務
中      華      民      國    九十二    年      三      月     十九     日
                              臺灣宜蘭地方法院刑事第二庭
                                    審判長法  官  黃  永  勝
                                          法  官  郭  顏  毓
                                          法  官  辜  漢  忠
右正本證明與原本無異。
如不服本判決，應於判決送達後十日內向本院提出上訴狀。（應附繕本）
                                          書記官  林  秀  麗
中      華      民      國    九十二    年      三      月     二十     日
附錄本案論罪科刑法條全文
毒品危害防制條例第十條第一項、第二項
施用第一級毒品者，處六月以上五年以下有期徒刑。
施用第二級毒品者，處三年以下有期徒刑。


司法院資訊處製作；財團法人民間司法改革基金會備份。
